臺灣高雄地方法院民事判決
111年度鳳小字第927號
原      告  蔡鎮宇    住○○市○○區○○路0000○0號
被      告  洪鼎義  
上列當事人間請求侵權行為損害賠償(交通)事件，本院於民國11
1年9月22日言詞辯論終結，判決如下：
    主      文
被告應給付原告新臺幣參萬伍仟元。
原告其餘之訴駁回。
訴訟費用（除減縮部分外）新臺幣壹仟元由被告負擔。
本判決第一項得假執行。但被告以新臺幣參萬伍仟元為原告預供
擔保，得免為假執行。
    事實及理由
一、按簡易事件因訴之變更或一部撤回，致其訴之全部屬於民事
    訴訟法第436條之8第1項之範圍者，承辦法官應以裁定改用
    小額程序，並將該簡易事件報結後改分為小額事件，由原法
    官依小額程序繼續審理，同一地方法院適用簡易程序審理事
    件事務分配辦法第7條第3項定有明文。查本件原告起訴時原
    請求：被告應給付原告新臺幣(下同)104,667元，及自起訴
    狀繕本送達翌日起至清償日止，按週年利率5％計算之利息（
    本院卷第7至10頁)，嗣於本院審理時，減縮請求金額為80,0
    00元（本院卷第119頁），而變更聲明如下述（本院卷第129
    頁），核屬減縮應受判決事項之聲明，與上開規定相符，自
    應准許。復依變更後訴之聲明，本件訴訟標的金額已在100,
    000元以下，全部屬民事訴訟法第436條之8第1項規定之範圍
    ，應適用小額訴訟程序，本院已裁定改行小額訴訟程序，合
    先敘明。
二、被告經合法通知，無正當理由未於言詞辯論期日到場，核無
    民事訴訟法第386條各款所列情形，爰依原告聲請，由其一
    造辯論而為判決。
三、原告主張：被告於民國111年3月3日4時19分許，駕駛車牌號
    碼0000-00號自用小客車（下稱肇事車輛），行經高雄市○○
    區○○○路000號前(下稱系爭地點)，因駕駛車輛未注意車前狀
    況，不慎擦撞由原告所有並由其停放於系爭地點之車牌號碼
    000-0000號營業小客車（下稱系爭車輛）左側車身(下稱系
    爭事故)，致系爭車輛受損送廠維修，原告已支出送廠維修
    費用即工資費用為50,000元。又系爭車輛進廠維修期間約10
    日，營業損失每日以3,000元計算，原告受有營業損失合計3
    0,000元，是原告因系爭事故受有損害合計80,000元（計算
    式：50,000＋30,000=80,000），為此，爰依民法侵權行為之
    法律關係提起本件訴訟等語。並聲明：被告應給付原告80,0
    00元。
四、被告受合法通知，未於言詞辯論期日到場，亦未提出書狀做
    任何聲明或陳述。
五、本院得心證之理由：
  ㈠按因故意或過失，不法侵害他人之權利者，負損害賠償責任
    ；汽車、機車或其他非依軌道行駛之動力車輛，在使用中加
    損害於他人者，駕駛人應賠償因此所生之損害，民法第184
    項第1項前段、第191條之2前段分別定有明文。次按汽車行
    駛時，駕駛人應注意車前狀況及兩車並行之間隔，並隨時採
    取必要之安全措施，不得在道路上蛇行，或以其他危險方式
    駕車，道路交通安全規則第94條第3項亦有明定。查原告主
    張被告侵權行為之事實，業據其提出高雄市政府警察局道路
    交通事故當事人登記聯單、高雄市政府警察局道路交通事故
    照片相片黏貼紀錄表、道路交通事故當事人資料、道路交通
    事故現場圖、高雄市政府警察局道路交通事故初步分析研判
    表、鴻億汽車委修單為證（本院卷第21、25至33、99頁），
    並有本院職權調閱之本件事故現場圖等資料附卷可稽（本院
    卷第39至64頁），而被告經合法通知未到庭爭執，亦未提出
    書狀作有利於己之聲明或陳述以供本院審酌，依民事訴訟法
    第280條第3項、第1項規定，視同自認，是本件調查證據之
    結果，堪信原告主張為真實。是以，足認本件事故係因被告
    駕駛肇事車輛沿五甲一路由北向南直行至系爭地點欲右轉光
    華一路時，因未注意車前狀況，而原告將系爭車輛停放在禁
    止臨時停車之系爭地點，致肇事車輛右前車身撞擊系爭車輛
    左側車身，原告依侵權行為法律關係請求被告損害賠償，自
    屬有據。
  ㈡原告所得請求賠償之各項金額分述如下：
  ⒈系爭車輛維修費用50,000元之部分：
　　按不法毀損他人之物者，被害人得請求賠償其物因毀損所減
    少之價額；負損害賠償責任者，除法律另有規定或契約另有
    訂定外，應回復他方損害發生前之原狀，前項情形，債權人
    得請求支付回復原狀所必要之費用，以代回復原狀，民法第
    196條、第213條第1項、第3項分別定有明文。又請求權人主
    張物被毀損所減少之價額，而以工資計算修復費用額時，關
    於工資部分，即無折舊問題。查原告已支付系爭車輛維修費
    用即工資費用50,000元，觀諸本院職權調取之本件事故現場
    照片及原告提出車損照片，系爭車輛之左輪弧車身飾條、左
    前葉子板、前門左外下側飾條、左後門板及葉子板、左前及
    左後保桿均有擦痕，肇事車輛右前門板鈑金凹陷等情，有前
    開照片、高都汽車股份有限公司111年7月28日111高都字第1
    1100054號函暨車損照片附卷可稽(本院卷第25至27、57至64
    、77至89頁)，又參以被告於警詢稱：我沿鳳山區五甲一路
    由北向南直行欲向右轉光華一路，右轉前不慎撞上路邊停放
    之車輛；我駕駛之肇事車輛撞擊點為右前車身，右側車身損
    壞受損等語（本院卷第44頁），足認系爭車輛受損狀況係肇
    事車輛碰撞所致。而原告提出之委修單所載之修復內容（本
    院卷第99頁），經本院核對與系爭車輛前開認定之受損位置
    相符，堪認均屬必要修復費用，而原告主張系爭車輛之維修
    費用均為工資費用50,000元一情，有鴻億車體鈑金修護廠函
    文暨委修單附卷可稽（本院卷第115至117頁），足認原告主
    張系爭車輛之維修費用50,000元均屬工資，並未包含零件費
    用，自無折舊之必要，原告得請求被告賠償系爭車輛之維修
    費用為50,000元。
  ⒉營業損失30,000元之部分：
　　查原告主張系爭車輛維修期間約10日，每日營業損失3,000
    元，受有營業損失30,000元等語，惟原告於本院審理中自陳
    ：對於每日營業損失3,000元沒有事證可以提出等語，業據
    原告陳述在卷（本院卷第96頁），原告既未舉證受有營業損
    失30,000元之相關證據，難認原告因系爭事故受有營業損失
    30,000元。
  ㈢復按損害之發生或擴大，被害人與有過失者，法院得減輕賠
    償金額，或免除之，民法第217條第1項定有明文。又汽車駕
    駛人停車時，在禁止臨時停車處所停車，處600元以上1,200
    元以下罰鍰，道路交通管理處罰條例第56條第1項第1款亦定
    有明文。查本件事故係因被告駕駛肇事車輛未注意車前狀況
    ，而原告停放系爭車輛在禁止臨時停車處所，致肇事車輛右
    前車身擦撞系爭車輛左側車身一情，且原告於本院審理時自
    承對於本件事故與有過失不爭執等語(本院卷第96頁)。是以
    ，被告駕駛肇事車輛未注意車前狀況，應為肇事主因，原告
    停放系爭車輛在禁止臨時停車處所，應為肇事次因，是本院
    審酌被告與原告之肇事情節等一切情狀，認被告就本件事故
    肇事原因之過失比例為70％、原告為30％。從而，依過失相抵
    之法則，減輕被告賠償金額30％，是以被告應賠償原告之金
    額為35,000元（計算式：50,000元×70％＝35,000元）。
六、綜上所述，原告依據侵權行為之法律關係，請求被告給付35
    ,000元之範圍，為有理由，應予准許，逾此範圍之請求，為
    無理由，應予駁回。
七、本件係就民事訴訟法第436條之8適用小額訴訟程序所為被告
    敗訴之判決，依同法第436條之20規定，應依職權宣告假執
    行，並依同法第436條之23準用第436條第2項，適用同法第3
    92條第2項規定，依職權宣告被告如預供擔保，得免為假執
    行。
八、原告依其原請求金額繳納裁判費1,110元，嗣原告減縮請求
    金額，減縮部分之訴訟費用依民事訴訟法第83條第1項前段
    應由原告負擔，故被告應負擔減縮後請求金額80,000元應繳
    納之裁判費1,000元。又原告之訴雖一部有理由、一部無理
    由，然因原告確有提起本件訴訟必要，且起訴後應徵之裁判
    費至少為1,000元（民事訴訟法第77條之13規定參照），是
    本院認應依民事訴訟法第79條規定，酌量情形由被告全部負
    擔，爰判決如主文第3項所示。
中　　華　　民　　國　　111 　年　　10　　月　　21　　日
          　　　　鳳山簡易庭  法　官  藍雅筠
以上正本係照原本作成。　　　　　　　　　
民事訴訟法第436條之24第2項：對於本判決之上訴，非以違背法
令為理由，不得為之。
如對本判決上訴，須於判決送達後20日內向本院提出上訴狀，並
須表明原判決所違背之法令及其具體內容與依訴訟資料可認為原
判決有違背法令之具體事實之上訴理由。（均須按他造當事人之
人數附繕本）。
中　　華　　民　　國　　111 　年　　10　　月　　21　　日
                              書記官  蔡毓琦　　
訴訟費用計算式  裁判費（新臺幣）1,000元 合計            1,000元